臺灣臺南地方法院刑事判決
111年度金訴字第1151號
公  訴  人  臺灣臺南地方檢察署檢察官
被      告  羅岳霆



被      告  曾天保



上列被告因詐欺等案件，經檢察官提起公訴（111年度偵字第281
55號），被告就被訴事實均為有罪之陳述，本院合議庭裁定由受
命法官獨任進行簡式審判程序，判決如下：
    主  文
羅岳霆犯三人以上共同冒用公務員名義詐欺取財罪，處有期徒刑
壹年肆月。未扣案之犯罪所得新臺幣貳萬貳仟陸佰陸拾貳元沒收
之，於全部或一部不能沒收或不宜執行沒收時，追徵其價額。扣
案0000000000門號壹張及搭配該門號之Apple廠牌Iphone手機壹
支（序號：000000000000000），均沒收之。
曾天保犯三人以上共同冒用公務員名義詐欺取財罪，處有期徒刑
壹年肆月。未扣案之犯罪所得新臺幣貳萬元沒收之，於全部或一
部不能沒收或不宜執行沒收時，追徵其價額。扣案0000000000門
號壹張及搭配該門號之Apple廠牌Iphone手機壹支（序號：00000
0000000000），均沒收之。
    犯罪事實及理由
一、本件犯罪事實引用附件檢察官起訴書之記載。
二、證據
  ㈠被告羅岳霆於警、偵訊、聲羈訊問及本院審理中之自白（警
    卷第5至11頁、偵卷第19至21、58至61頁、本院卷第24、74
    、82、86頁）。
  ㈡被告曾天保於警、偵訊、聲羈訊問及本院審理中之自白（警
    卷第13至19頁、偵卷第25至27、66至70頁、本院卷第24、74
    、82、86頁）。
  ㈢證人即告訴人王冠英於警詢之證述（警卷第21至27頁，但不
    能援引作為認定被告二人違反組織犯罪防制條例部分之證據
    ）。
　㈣告訴人如附件附表編號1、6、7所示兆豐銀行帳戶存摺內頁明
    細節本及封面影本（偵卷第103至104頁）。
　㈤告訴人如附件附表編號2、5所示花旗銀行帳戶存摺內頁明細
    節本及封面影本（偵卷第105至106頁）。
　㈥告訴人如附件附表編號3、8所示合作金庫銀行帳戶存摺內頁
    明細節本及封面影本（偵卷第107至108頁）。
　㈦告訴人如附件附表編號4、10所示郵局帳戶存摺內頁明細節本
    及封面影本（偵卷第109至110頁）。
　㈧告訴人如附件附表編號9所示彰化銀行帳戶存摺內頁明細節本
    及封面影本（偵卷第111至112頁）。
　㈨111年10月31日監視錄影畫面照片22張（警卷第83至103頁）
    。
　㈩111年11月4日監視錄影畫面照片8張（警卷第59頁至63頁上方
    、71頁至73頁上方）。
　公園派出所警員官文賢於111年11月14日出具之職務報告1件
    （偵卷第101頁）。
　扣案被告羅岳霆持用之0000000000門號工作手機內與「搬磚
    小哥」之Telegram對話訊息截圖7張（警卷第63頁下方至69
    頁）。
　扣案被告曾天保持用之0000000000門號工作手機內與「搬磚
    小哥」之Telegram對話訊息截圖3張（警卷第73頁下方至75
    頁）。
　被告羅岳霆111年11月4日取走、內有警方提供之真、假鈔2包
    之照片2張（警卷第77頁）。
　被告二人111年11月4日被查獲時穿戴衣褲、帽子及使用之背
    包、手機照片4張（警卷第79至81頁）。
　扣押筆錄暨扣押物品目錄表各2份（警卷第33至37、41至45頁
    ）、贓物認領保管單1件（警卷第49頁）。
三、論罪科刑
  ㈠現行組織犯罪防制條例於107年1月3日修正公布，並自公布日
    施行，其中第2條規定「本條例所稱犯罪組織，指三人以上
    ，以實施強暴、脅迫、詐術、恐嚇為手段或最重本刑逾5年
    有期徒刑之刑之罪，所組成具有持續性『或』牟利性之有結構
    性組織。前項有結構性組織，指非為立即實施犯罪而隨意組
    成，不以具有名稱、規約、儀式、固定處所、成員持續參與
    或分工明確為必要。」依被告二人及告訴人之供證，被告所
    屬詐欺集團其他成員向告訴人詐取款項之過程，分別有負責
    撥打電話向告訴人施用詐術之人、通知車手取款之人（如「
    搬磚小哥」）、出面向告訴人取款之面交車手（如被告羅岳
    霆）、負責向車手收取贓款上繳之收水（如被告曾天保）；
    再觀之被告二人僅與其上手或上手指派之人接觸，不與其他
    成員接觸，顯然是欲製造斷點，使檢警機關即便當場查獲取
    款之車手、收水等人，亦不易由車手、收水等人處知悉集團
    更上游之共犯，是本案雖無證據證明該詐欺集團有何具體名
    稱、固定處所等，惟可認該集團乃分由各人擔負一定之工作
    內容，且於集團成員實施詐術而使被害人遭詐騙依指示提領
    款項後，即由「搬磚小哥」以工作機指示面交車手（被告羅
    岳霆）前往向被害人收取款項，再由收水（被告曾天保）向
    車手收繳款項，組織縝密，分工精細，自須投入相當之成本
    、時間，縱本案僅查得告訴人1人之被害人，然綜觀前述分
    工之情節，該詐欺集團顯非為立即實施犯罪而隨意組成者，
    而係以獲取金錢或其他物質利益而一致行動之有結構性組織
    ，核與上開所定犯罪組織之定義相符，被告二人參與該集團
    分別擔任車手、收水，確該當參與犯罪組織之構成要件。
　㈡105年12月28日修正公布，並於106年6月28日施行之洗錢防制
    法，其保護之法益，包括維護特定犯罪之司法訴追及促進金
    流秩序之透明性，且將洗錢過程中之處置、分層化及整合等
    各階段行為，均納入洗錢行為，以澈底打擊洗錢犯罪，此觀
    修正前後第1條、第2條之規定及立法理由甚明。又同法第14
    條第1項之一般洗錢罪，係採抽象危險犯之立法模式，行為
    只要合於第2條各款所列洗錢行為之構成要件，即足成立該
    罪，不以發生阻礙司法機關之追訴或遮蔽金流秩序之透明性
    之實害為必要。其中第2條第2款之洗錢行為，係以掩飾或隱
    匿特定犯罪所得之本質、來源、去向、所在、所有權、處分
    權或其他權益為其要件。該款並未限定掩飾或隱匿之行為方
    式，行為人實行之洗錢手法，不論係改變犯罪所得的處所（
    包括財物所在地、財產利益持有或享有名義等），或模糊、
    干擾有關犯罪所得處所、法律關係的周邊資訊，只須足以產
    生犯罪所得難以被發現、與特定犯罪之關聯性難以被辨識之
    效果，即該當「掩飾或隱匿」之構成要件（最高法院108年
    度台上字第1744、2306、2425、2500號、109年度台上字第9
    47、2120號、110年度台上字第2299、4724、5101、5833號
    判決見解參照）。本件被告二人與其他詐騙集團成員相互利
    用彼此之行為，先由不詳成員假冒警官身分電話詐騙告訴人
    提領款項後，被告羅岳霆、曾天保分別依集團上手成員「搬
    磚小哥」之指示，由被告羅岳霆向告訴人收取詐騙款項，交
    予被告曾天保上繳回集團，所為已製造金流斷點，使犯罪所
    得去向暨所在不明，其意圖掩飾或隱匿特定犯罪所得來源、
    去向、所在，甚為明確，依照上開說明，乃構成洗錢防制法
    第2條第2款之洗錢行為。　　
  ㈢是核被告二人上開所為，均係犯刑法第339條之4第1項第1、2
    款之三人以上共同冒用公務員名義詐欺取財罪、組織犯罪防
    制條例第3條第1項後段之參與犯罪組織罪及洗錢防制法第2
    條第2款、第14條第1項之一般洗錢罪。被告二人就上開犯行
    ，與「搬磚小哥」、「全球」及渠等所屬詐欺集團其他成員
    間，有犯意聯絡及行為分擔，應論以共同正犯。
  ㈣被告二人所屬詐欺集團成員假冒公務員身分對告訴人施詐行
    騙，使告訴人「分次」提領後於附件附表所示時、地分次交
    付款項，皆係基於詐欺取財之單一目的而為接續之數行為，
    所侵害者為同一被害人之財產法益，且各行為相關舉措均係
    在密切接近之時間內實施完成，彼此獨立性極為薄弱，依一
    般社會健全觀念難以強行分開，是在刑法評價上，以視為一
    個舉動之接續施行，合為包括之一行為予以評價，較為合理
    ，應論以接續犯之一罪。
  ㈤本件依告訴人所述被害情節及被告二人之供述，可認被告二
    人所屬詐欺集團應有成員多人，且分工細密，雖有不同階段
    之分工，於自然觀念上並非不能區分為數行為，惟依一般社
    會通念，上開各階段行為係在同一詐騙犯罪決意及預定計畫
    下所為，因果歷程並未中斷，應適度擴張法律上之行為概念
    ，認僅係一個犯罪行為（最高法院97年度台上字第1880號判
    決參照）。是被告二人與所屬該集團其他各成員間就前揭所
    為各階段之行為，應可評價為一個犯罪行為，渠等以一行為
    同時觸犯上開3罪名，為想像競合犯，應依刑法第55條之規
    定，從一重之三人以上共同冒用公務員名義詐欺取財罪處斷
    。
　㈥按想像競合犯之處斷刑，本質上係「刑之合併」。其所謂從
    一重處斷，乃將想像競合犯組成之評價上數罪，合併為科刑
    一罪，其所對應之刑罰，亦合併其評價上數罪之數法定刑，
    而為一個處斷刑。易言之，想像競合犯侵害數法益者皆成立
    犯罪，論罪時必須輕、重罪併舉論述，同時宣告所犯各罪名
    ，包括各罪有無加重、減免其刑之情形，亦應說明論列，量
    刑時併衡酌輕罪部分量刑事由，評價始為充足，然後依刑法
    第55條前段規定「從一重處斷」，非謂對於其餘各罪可置而
    不論。因此，法院決定處斷刑時，雖以其中最重罪名之法定
    刑作為裁量準據，惟於裁量其輕重時，仍應將輕罪合併評價
    在內（最高法院108年度台上字第4405、4408號判決意旨參
    照）。次按犯組織犯罪防制條例第3條之罪於偵查及審判中
    均自白者，減輕其刑，組織犯罪防制條例第8條第1項後段定
    有明文；又犯洗錢防制法第14條、第15條之罪，在偵查或審
    判中自白者，減輕其刑，同法第16條第2項定有明文。且上
    開規定並不以於偵查及歷次審理始終自白犯行為必要，被告
    二人本案上開犯行雖均已從一重之刑法加重詐欺罪處斷，然
    渠等於偵查中及本院審判中均自白參與犯罪組織罪及一般洗
    錢之犯行，自應於量刑時一併衡酌該部分減輕其刑之事由。
  ㈦爰以行為人之責任為基礎，審酌被告二人皆年輕力壯，不思
    以正當方法賺取財物，為貪圖輕易獲得金錢，即參與詐欺集
    團之犯罪組織擔任「車手」、「收水」，共同參與本案詐欺
    取財犯行，並移轉詐欺犯罪所得，而掩飾、隱匿詐欺正犯詐
    欺犯罪所得之來源、去向暨所在，使金流不透明，影響社會
    經濟秩序，危害金融安全，亦使不法之徒得藉此輕易詐取財
    物、隱匿真實身分，造成國家查緝犯罪受阻，也使告訴人無
    從追回被害款項而受有財產損失，所生危害非輕，兼衡被告
    二人之犯罪動機、目的、手段、分工參與犯罪程度、依內部
    分工模式取得之報酬、對告訴人所生財產損害程度、前科素
    行、犯後均坦承犯行，迄未與告訴人達成和解，未見彌補告
    訴人損失之具體舉措，暨各自陳明之智識程度與家庭生活、
    經濟狀況（見本院卷第27、87頁），並參考相關量刑意見等
    一切情狀，分別量處如主文第一、二項所示之刑。
四、沒收之說明
  ㈠共同正犯間犯罪所得之沒收，應就個人所分得部分個別為沒
    收或追徵之見解，對於不法利得分配明確時，應依各人實際
    分配所得沒收（最高法院104年度台上字第3604號判決見解
    參照）。又被告二人所犯洗錢防制法第14條第1項規定，依
    同法第18條第1項前段固有沒收財物或財產上利益之特別規
    定。惟洗錢防制法第18條第1項規定，並無「不問屬於犯罪
    行為人與否」之要件（絕對義務沒收），當以屬於（按指實
    際管領）犯罪行為人者為限，始應（相對義務）沒收。本件
    被告羅岳霆供承其為本案犯行之酬勞是總面交金額之0.3%（
    見警卷第9頁、本院卷第24頁），以此計算其本案犯罪所得
    為新臺幣（下同）2萬2,662元【計算式：附件附表「交付金
    額」欄內所載金額合計755萬4,000元×0.003＝22,662】；被
    告曾天保供承其本案犯行之酬勞是每次都2千元（見警卷第1
    7頁、本院卷第24頁），以此計算其本案犯罪所得為2萬元【
    計算式：2,000元×10＝20,000】，而依卷內事證既查無其他
    積極證據足認被告羅岳霆、曾天保本案除前揭款項外，尚有
    其他不法利得，依罪疑有利於被告原則，應認被告羅岳霆、
    曾天保實際受分配之不法利得各為2萬2,662元、2萬元。又
    被告二人前揭不法利得，雖未扣案，然為避免被告二人無端
    坐享犯罪所得，且經核本案情節，宣告前揭不法利得之沒收
    並無過苛之虞，應依刑法第38條之1第1項前段於渠二人罪刑
    項下分別宣告沒收其犯罪所得，於全部或一部不能沒收或不
    宜執行沒收時，併依同法條第3項規定，追徵其價額。
  ㈡按共同正犯因相互間利用他人之行為，以遂行其犯意之實現
    ，本於責任共同之原則，有關沒收部分，對於共犯間供犯罪
    所用之物，自應為沒收之諭知（最高法院91年度台上字第55
    83號判決意旨參照）。另依最高法院107 年度台上字第1109
    號判決意旨，認所謂「責任共同原則」，係指行為人對於犯
    罪共同加工所發生之結果，相互歸責，因責任共同，須成立
    相同之罪名，至於犯罪成立後應如何沒收，仍須以各行為人
    對工具物有無所有權或共同處分權為基礎，並非因共同正犯
    責任共同，即應對各共同正犯重複諭知（連帶）沒收。本案
    警方從被告羅岳霆處查扣搭配0000000000門號之Apple廠牌I
    phone手機1支（序號：000000000000000），及從被告曾天
    保處查扣搭配0000000000門號之Apple廠牌Iphone手機1支（
    序號：000000000000000），係共犯「搬磚小哥」交付、供
    被告二人作為與集團上手「搬磚小哥」及彼此聯繫收取、交
    付詐欺款項所用，業據被告二人供陳一致在卷（警卷第7、1
    7頁、本院卷第24至25頁），屬供犯罪所用之物，應依刑法
    第38條第2項前段規定，分別在渠二人罪刑項下宣告沒收。
    至扣案被告二人各自所有之其他2支手機，渠二人供述係私
    人使用，與本案犯罪無直接關聯性，非屬犯罪工具，不得予
    以宣告沒收。
五、應適用之法條
    刑事訴訟法第273條之1第1項、第299條第1項前段、第310條
    之2、第454條第2項，組織犯罪防制條例第3條第1項後段、
    第8條第1項後段，洗錢防制法第2條第2款、第14條第1項、
    第16條第2項，刑法第11條前段、第28條、第339條之4第1項
    第1款、第2款、第55條、第38條之1第1項前段、第3項、第3
    8條第2項前段、第40條第1項，刑法施行法第1條之1第1項。
六、如不服本判決，應於收受本判決後20日內向本院提出上訴書
    狀，並應敘述具體理由。其未敘述上訴理由者，應於上訴期
    間屆滿後20日內向本院補提理由書狀。
本案經檢察官吳毓靈提起公訴，檢察官陳于文到庭執行職務。　
中　　華　　民　　國　　111 　年　　12　　月　　7 　　日
　　　　　　　　　刑事第九庭    法　官　林欣玲
以上正本證明與原本無異。
　　　　　　　　　　　　　　　　書記官　徐毓羚　
中　　華　　民　　國　　111 　年　　12　　月　　12　　日
附錄本案論罪科刑法條：
組織犯罪防制條例第3條
發起、主持、操縱或指揮犯罪組織者，處3年以上10年以下有期
徒刑，得併科新臺幣1億元以下罰金；參與者，處6月以上5年以
下有期徒刑，得併科新臺幣1千萬元以下罰金。但參與情節輕微
者，得減輕或免除其刑。
具公務員或經選舉產生之公職人員之身分，犯前項之罪者，加重
其刑至二分之一。
犯第1項之罪者，應於刑之執行前，令入勞動場所，強制工作，
其期間為3年。
前項之強制工作，準用刑法第90條第2項但書、第3項及第98條第
2項、第3項規定。
以言語、舉動、文字或其他方法，明示或暗示其為犯罪組織之成
員，或與犯罪組織或其成員有關聯，而要求他人為下列行為之一
者，處3年以下有期徒刑，得併科新臺幣3百萬元以下罰金：
一、出售財產、商業組織之出資或股份或放棄經營權。
二、配合辦理都市更新重建之處理程序。
三、購買商品或支付勞務報酬。
四、履行債務或接受債務協商之內容。
前項犯罪組織，不以現存者為必要。
以第5項之行為，使人行無義務之事或妨害其行使權利者，亦同
。
第5項、第7項之未遂犯罰之。
洗錢防制法第2條
本法所稱洗錢，指下列行為：
一、意圖掩飾或隱匿特定犯罪所得來源，或使他人逃避刑事追訴
    ，而移轉或變更特定犯罪所得。
二、掩飾或隱匿特定犯罪所得之本質、來源、去向、所在、所有
    權、處分權或其他權益者。
三、收受、持有或使用他人之特定犯罪所得。
洗錢防制法第14條
有第二條各款所列洗錢行為者，處7年以下有期徒刑，併科新臺
幣5百萬元以下罰金。
前項之未遂犯罰之。
前二項情形，不得科以超過其特定犯罪所定最重本刑之刑。
中華民國刑法第339條之4
犯第339條詐欺罪而有下列情形之一者，處1年以上7年以下有期
徒刑，得併科1百萬元以下罰金：
一、冒用政府機關或公務員名義犯之。
二、三人以上共同犯之。
三、以廣播電視、電子通訊、網際網路或其他媒體等傳播工具，
    對公眾散布而犯之。
前項之未遂犯罰之。

【附件】
臺灣臺南地方檢察署檢察官起訴書
                                    111年度偵字第28155號
　　被　　　告　羅岳霆　男　23歲（民國00年0月00日生）　　　　　　　　　　　　  住○○市○○區○○路0段000巷0○0　　　　　　　　　　　　號　　　　　　　　　　　　
                        居高雄市○○區○住巷0○0號 
                        （在押）　
　　　　　　　　　　　  國民身分證統一編號：Z000000000號
　　　　　　　　曾天保　男　23歲（民國00年00月0日生）　　　　　　　　　　　　  住○○市○○區○○○路000巷0號4　　　　　　　　　　　　樓
                        居高雄市○○區○○○路000巷0號                         （在押）　　　　　　　　　　　　                        國民身分證統一編號：Z000000000號
上列被告等因詐欺等案件，已經偵查終結，認應該提起公訴，茲
將犯罪事實及證據並所犯法條分敘如下：
　　　　　　犯罪事實
一、羅岳霆、曾天保於民國111年10月間某日起，加入姓名年籍
    不詳、飛機通訊軟體暱稱「搬磚小哥」、「全球」及其他真
    實姓名、年籍不詳成年人所組成之三人以上、以實施詐術為
    手段，且具有持續性、牟利性之有結構性組織之詐欺集團，
    並在該組織聽從「搬磚小哥」之指示，羅岳霆擔任面交車手
    ，出面向受詐欺之被害人收取現金等財物，再將之交予曾天
    保轉交不詳詐欺集團成員，並獲取相當之報酬，藉此牟利。
    羅岳霆、曾天保遂與「搬磚小哥」、「全球」及其他真實姓
    名、年籍不詳之詐欺集團成員共同意圖為自己不法之所有，
    基於三人以上共同犯詐欺取財、洗錢之犯意聯絡，由該詐欺
    集團之不詳成員於111年10月13日9時30分許起，假冒警官等
    身分接續撥打電話予王冠英，佯稱其涉及洗錢案件，須交付
    資產以資公證等語，致王冠英陷於錯誤，依指示自附表所示
    名下金融帳戶，提領附表所示金額後，於附表所示時、地，
    交付附表所示現金予羅岳霆。羅岳霆再依「搬磚小哥」指示
    ，將前揭款項攜至指定地點之廁所，交予曾天保，再轉交本
    案詐欺集團不詳成員。本案詐欺集團認王冠英甚為容易受騙
    ，得知王冠英尚有一筆140萬元之保單存款到期，遂聯繫王
    冠英解除保單並約定於同年11月4日10時許交付金錢，惟此
    時王冠英經友人告知其遭人詐騙，乃報警處理並依警指示假
    意配合詐欺集團要求，先行備妥14疊千元假鈔（每疊第一張
    放置千元真鈔），於同日10時15分許，羅岳霆依指示前往臺
    南市○區○○路0段00巷00號（即王冠英住處）欲拿取現金140
    萬元時，為警當場查獲，此部分犯行因而未得逞。羅岳霆隨
    後帶同警方前往「搬磚小哥」指定之臺南市○區○○路0段000
    號麥當勞，於同日10時40分許，當場逮捕曾天保。警方並扣
    得羅岳霆、曾天保與詐欺集團成員聯繫所用之iphone行動電
    話4支（序號000000000000000、000000000000000、0000000
    00000000、000000000000000）。
二、案經王冠英訴由臺南市政府警察局第五分局報告偵辦。
　　　　　　證據並所犯法條
一、證據清單及待證事實：
編號 證據清單 待證事實 1 被告羅岳霆、曾天保於偵查中之自白、與本案詐欺集團之對話紀錄截圖 全部犯罪事實。 2 證人即告訴人王冠英於警詢中之證述 其遭人以上開方式詐欺，先後依指示交付現金之事實。 3 1、監視錄影截圖 2、現場照片 3、被告等於111年11月4日為警查獲時之相關照片 4、被告羅岳霆、曾天保於111年10月31日之相關畫面 1、被告羅岳霆於111年11月4日10時15分許在上址拿取告訴人金錢之影像。 2、被告曾天保於111年11月4日10時40分許為警逮捕之照片。 3、被告等為警查獲時所著衣物及扣得之前揭行動電話等物。 4、被告羅岳霆於前往告訴人住處拿取金錢前後之相關路徑，及將金錢交交予被告曾天保之相關畫面。 4 臺南市政府警察局第五分局搜索扣押筆錄、扣押物品目錄表 被告等用以聯絡詐騙事宜之行動電話。   5 贓物認領保管單 告訴人應本案詐欺集團之要求，假意備妥之14疊千元假鈔（每疊第一張放置千元真鈔）。   6 附表所示金融帳戶存摺封面及交易明細資料 告訴人提領附表所示金額之事實。   7 員警職務報告1件 查獲本案之經過。 
二、核被告羅岳霆、曾天保所為，均係犯組織犯罪防制條例第3
    條第1項後段之參與犯罪組織罪嫌、刑法第339條之4第1項第
    2款之加重詐欺取財及同條第2項、第1項第2款之加重詐欺取
    財未遂罪嫌、洗錢防制法第14條第1項之洗錢罪嫌。被告等
    與「搬磚小哥」及其他真實姓名年籍不詳之詐欺集團成員間
    ，有犯意聯絡及行為分擔，請論以共同正犯。被告等上揭既
    、未遂取領告訴人財物犯行，係於密切接近之時間及地點接
    續為之，性質上屬接續犯，應包括論以三人以上共犯詐欺取
    財既遂罪。扣案之前揭行動電話，請依法宣告沒收。
三、依刑事訴訟法第251條第1項提起公訴。
    此  致
臺灣臺南地方法院
中　　華　　民　　國　 111　　年　　11　　月　　17　　日
　　　　　　　　 　　　　　　 檢　察　官  吳 毓 靈
本件證明與原本無異
中　　華　　民　　國　 111　　年　　11　　月　　21　　日
                              書  記  官  陳 信 樺

所犯法條：
組織犯罪防制條例第3條
發起、主持、操縱或指揮犯罪組織者，處3年以上10年以下有期
徒刑，得併科新臺幣1億元以下罰金；參與者，處6月以上5年以
下有期徒刑，得併科新臺幣1千萬元以下罰金。但參與情節輕微
者，得減輕或免除其刑。
具公務員或經選舉產生之公職人員之身分，犯前項之罪者，加重
其刑至二分之一。
犯第1項之罪者，應於刑之執行前，令入勞動場所，強制工作，
其期間為3年。
前項之強制工作，準用刑法第90條第2項但書、第3項及第98條第
2項、第3項規定。
以言語、舉動、文字或其他方法，明示或暗示其為犯罪組織之成
員，或與犯罪組織或其成員有關聯，而要求他人為下列行為之一
者，處3年以下有期徒刑，得併科新臺幣3百萬元以下罰金：
一、出售財產、商業組織之出資或股份或放棄經營權。
二、配合辦理都市更新重建之處理程序。
三、購買商品或支付勞務報酬。
四、履行債務或接受債務協商之內容。
前項犯罪組織，不以現存者為必要。
以第5項之行為，使人行無義務之事或妨害其行使權利者，亦同
。
第 5 項、第 7 項之未遂犯罰之。

中華民國刑法第339條之4
犯第339條詐欺罪而有下列情形之一者，處1年以上7年以下有期
徒刑，得併科1百萬元以下罰金：
一、冒用政府機關或公務員名義犯之。
二、三人以上共同犯之。
三、以廣播電視、電子通訊、網際網路或其他媒體等傳播工具，
    對公眾散布而犯之。
前項之未遂犯罰之。

洗錢防制法第14條
有第二條各款所列洗錢行為者，處7年以下有期徒刑，併科新臺
幣5百萬元以下罰金。
前項之未遂犯罰之。
前二項情形，不得科以超過其特定犯罪所定最重本刑之刑。

附表：
編號    提領帳戶 提領金額    交付時、地 交付金額 1 兆豐銀行（帳號為00000000000） 96萬5000元 111年10月14日11時許 臺南市○區○○路0段00巷00號 96萬5000元 2 花旗銀行（帳號為0000000000） 96萬5000元 111年10月14日14時許 同上 96萬5000元 3 合作金庫銀行（帳號為0000000000000） 96萬5000元 111年10月17日16時15分許 同上 96萬5000元 4 中華郵政股份有限公司（帳號為00000000000000） 38萬6000元 111年10月18日11時40分許 同上 38萬6000元 5 花旗銀行（帳號為0000000000） 57萬9000元 111年10月18日15時10分許 同上 57萬9000元 6 兆豐銀行（帳號為00000000000） 91萬元 111年10月20日12時許 同上 91萬元 7 兆豐銀行（帳號為00000000000） 89萬元 111年10月21日14時30分許 同上 89萬元 8 合作金庫銀行（帳號為0000000000000） 57萬9000元 111年10月24日11時20分許 同上 57萬9000元 9 彰化商業銀行（帳號為00000000000000） 70萬元 26萬5000元 111年10月25日11時15分許 同上 96萬5000元 10 中華郵政股份有限公司（帳號為00000000000000） 35萬元 111年10月31日10時30分許 同上 35萬元